臺灣嘉義地方法院民事判決　96年度親字第28號
聲　請　人　丙○○
法定代理人　乙○○
相　對　人　甲○○
上列當事人間請求確認親子關係不存在事件，本院於中華民國96
年10月17日言詞辯論終結，判決如下：
　　主   文
確認原告丙○○（男，民國○○年○月○日生，身分證統一編號：Ｚ0
00000000號）與被告甲○○（男，民國○○年○○月○日生，身分證
統一編號：Ｚ000000000號）間之親子關係不存在。
訴訟費用由被告負擔。
    事實及理由
一、按確認法律關係之訴，非原告有即受確認判決之法律上利益
    者，不得提起之；確認證書真偽或為法律關係基礎事實存否
    之訴，亦同；民事訴訟法第247條第1項定有明文。經查本件
    原告起訴請求確認其與被告間之親子關係不存在，影響兩造
    間繼承權之存在與否，自屬法律關係發生之基礎事實，並致
    原告對其生父之繼承權等私法上的權利有受到侵害的危險，
    而此可能受到侵害之狀態，得以確認判決之方式除去，是原
    告提起本件確認親子關係不存在之訴，有即受確認判決之法
    律上利益，原告自有權提起。又按確認親子關係事件，與社
    會公益有關，當事人處分主義應受限制，故民事訴訟法規定
    關於認諾、自認及不爭執事實效力之規定，在否認子女之訴
    不適用，民事訴訟法第596條第1項關於同法第589條之規定
    ，準用同法第574條第3項之規定。本件被告就本件訴訟為認
    諾及訴訟上自認或不爭執事實，本院僅得以此自認或不爭執
    之情形，作為自由心證判斷事實真偽之資料，要不得據此即
    為否認兩造間之親子關係，均合先敘明。
二、原告起訴主張：原告之母親乙○○與被告於民國75年1月7日
    結婚，嗣乙○○於85年間因與被告感情不佳，而與被告分居
    ，並於88年4月2日與原告之生父包天助生下原告。本件原告
    因出生時生母乙○○與被告仍有婚姻關係，依法受婚生推定
    為被告之婚生子女，惟原告非被告之子，而係訴外人包天助
    之子，爰依民事訴訟法第247條規定訴請確認原告與被告間
    之親子關係不存在等語。被告則同意原告之請求。
三、按親子關係之認定部分，理論上自應以科學方式就系爭親子
    雙方進行鑑定（如血型、DNA遺傳基因檢測等方式）為之，
    以求正確；進一步以言，此類案型中亦僅有此種身體鑑定之
    科學其證據，始為直接證據，其他相關之事證，例如生父生
    母間於懷孕前之同居、以及撫育行為甚或事後雙方之認知或
    其他行為，皆僅係間接證據，用以作為親子關係認定之佐證
    。原告主張之前揭事實，為被告所不爭，並據其提出財團法
    人天主教聖馬爾定醫院親子血緣關係DNA驗證報告書1份為證
    。依卷附前開鑑定報告記載：「包天助與丙○○之送檢檢體
    ，其基因座相對應之各DNA型別無矛盾，故存在血緣關係之
    機率為99.9999﹪，故包天助與丙○○應存有親子血緣關係
    」等語，得據以排除原告與被告間之親子血緣關係，足證原
    告與被告無親子血緣關係，是原告上述主張，堪信為真實。
四、從而，原告依民事訴訟法第247條第1項規定請求確認其與被
    告間之親子關係不存在，為有理由，應予准許。
五、據上論結，本件原告之訴為有理由，依民事訴訟法第78條，
    判決如主文。
中　　華　　民　　國　　96　　年　　10　　月　　31　　日
                    家事法庭法　官　黃仁勇
中　　華　　民　　國　　96　　年　　10　　月　　31　　日
以上正本係照原本作成
如對本判決上訴應於判決送達後20日內向本院提出上訴狀
                            書記官　孫靜芳
